# 电商类企业合并报表的抵消问题

提问人：豆豆和花花 2046 时间：2019-03-16 17:25:07
问题 1.请问制作合并报表的时候是否要区分需要合并的子公司中，小规模纳税人和一般纳税人，公司？
问题 2.制作合并抵消分录中，借：营业收入
贷：营业成本
存货
请问，在实际操作中，设计合并抵消表格时，真的是要很据这个分录减少存货么？这个分录存在的意义不是要抵消虚增的利润的么？
问题 3 ，制作完成的合并报表中，勾稽关系中利润表中的年累计净利润是否需要对应上，资产负债表中的，年末未分配利润减年初未分配利润呢？
问题 4. 关于制作合并报表时，存在美国子公司，但是美国子公司的记账财务是制度和国内的不一样，如何对其统一口径纳入合并范围？

回答人：chenyiwei
1 、当回报范围内的小规模纳税人和一般纳税人发生交易时，站在集团合并报表层面，可能会产生可抵扣进项税额的损失从而导致经济利益流出合并集团，从而导致交易中内部买方无法抵扣的进项税额在合并报表层面被确认为管理费用。一个可类比的例子是集团内部单位之间资金拆借的利息收入和利息支出的抵销。
2 、基于报表之间的平衡关系，抵销内部交易未实现利润，自然会导致资产方的相应减少。
3 、合并报表本身也是针对一个会计主体的报表，当然要体现基本的报表之间钩稽关系。
4 、需要统一母子公司会计政策，以及将子公司的外币报表根据《企业会计准则第 19 号——外币折算》中关于外币报表折算的规定折算到 RMB。